---
title: "Actividad 111"
author: "Miguel"
date: "2025-07-30"
output:
  html_document:
    df_print: paged
  word_document: default
---

```{r setup, include=FALSE}
knitr::opts_chunk$set(echo = TRUE)
library(readr)
data <- read.csv("Telefon_a_M_vil_abonados_por_categor_a_20250730.csv")
```



# *FICHA TÉCNICA*

## Concepto

Información de abonados en servicio de Telefonía Móvil por modalidad de suscripción (Prepago o Pospago), Líneas activadas y retiradas del servicio. Los datos están discriminados por proveedor de servicios móviles. Periodo comprendido entre el cuarto trimestre de 2015 y el primero de 2019.



## Población

Empresas que prestan el servicio de telefonía móvil en Colombia y reportan información al ente regulador.

## Tamaño de la muestra

Todas las empresas operadoras activas dentro del territorio nacional que cumplen con la obligación de reporte estadístico en el periodo definido.

## Instrumento de recolección

Formulario de reporte institucional estandarizado por el organismo regulador de comunicaciones, diligenciado de forma periódica por los operadores móviles.

## Ubicación espacio-temporal

Cobertura geográfica nacional (Colombia), con observaciones trimestrales desde 2015-4T hasta 2019-1T.

## Unidad estadística

Cada reporte corresponde a un operador móvil, con sus respectivos datos de líneas activas y retiradas, segmentadas por modalidad de suscripción.

## Variables

| Nombre             | Tipo de dato | Tipo de escala        |
|--------------------|--------------|-----------------------|
| Año                | Numérico     | Escala ordinal        |
| Trimestre          | Numérico     | Escala ordinal        |
| Proveedor          | Categórico   | Escala nominal        |
| Modalidad          | Categórico   | Escala nominal        |
| Líneas activadas   | Numérico     | Escala de razón       |
| Líneas retiradas   | Numérico     | Escala de razón       |


## Including Plots

You can also embed plots, for example:

```{r pressure, echo=FALSE}
plot(data[2.2])
```

Note that the `echo = FALSE` parameter was added to the code chunk to prevent printing of the R code that generated the plot.
